【裁判字號】    88,上易,5655
【裁判日期】    890120
【裁判案由】    竊盜
【裁判全文】
臺灣高等法院刑事判決                          八十八年度上易字第五六五五號
    上  訴  人
    即  被  告   乙○○
右上訴人因竊盜案件，不服臺灣板橋地方法院八十八年度易字第三○四五號，中華民
國八十八年十一月四日第一審判決（起訴案號：臺灣板橋地方法院檢察署八十八年度
偵字第七九○二號）提起上訴，本院判決如左：
    主  文
上訴駁回。
    事  實
一、乙○○前曾因贓物案件，經法院於民國（下同）八十六年五月二十六日判處有期
    徒刑五月確定，甫於八十七年二月三日執行完畢，猶不知悔改，復意圖為自己不
    法之所有，於八十七年八月二十八日下午日落前某時，持客觀上可供兇器使用、
    對人之身體生命具有危險性之不明型式鐵製工具，以該工具撬壞甲○○所居住位
    於臺北縣蘆洲市○○路五十號五樓鐵門上之門鎖、拆卸鐵門內木門之喇叭鎖後侵
    入該屋內（侵入住宅部分未據告訴）後，竊取甲○○所有之現金新台幣（下同）
    三十萬元、金飾一批（價約二萬元）及支票號碼ＡＡ0000000號、發票人
    李坤泉、票面日八十七年八月二十二日、陽信商業銀行社中分行為付款人、面額
    為一萬六千六百元之支票一紙，得手後，於八十七年十月間，在臺北縣三重市○
    ○街六十六巷十一號三樓，在該張支票背書後，交由不知情之陳路（另為不起訴
    處分）代為提示，嗣因甲○○已辦理掛失止付，為臺北市票據交換所函請偵辦，
    始偵知上情。
二、案經台北縣警察局蘆洲分局報請臺灣板橋地方法院檢察署檢察官偵查起訴。
    理  由
一、訊據被告即上訴人乙○○於本院調查及審理時除否認有持鐵製工具撬壞鐵門上之
    門鎖、拆卸鐵門內木門之喇叭鎖行為外，就其餘事實均坦承不諱，並辯稱：伊係
    用木製竹條撬開門鎖，並未拿鐵製工具云云。然查，右揭事實業據被害人甲○○
    於警訊、偵查中及原審法院審理時指訴綦詳在卷，並有票據掛失止付通知書、遺
    失票據申報書及掛失止付票據提示人資料查報表在卷可稽，而右開支票上有被告
    乙○○之背書，亦有該支票影本附卷可考，並據證人陳路於原審法院審理時到庭
    證稱：本案支票是乙○○稱是其朋友的，委其提示、伊叫乙○○背書（見原審八
    十八年十月二十六日訊問筆錄）等語。而依被害人楊麗青於原審法院審理時供稱
    ：八十七年八月二十八日期間所居住之台北縣蘆洲市○○路五十號五樓，該屋鐵
    門方型門鎖被撬開，鐵門內木門之喇叭鎖被卸下等語。（見原審八十八年十月二
    十六日訊問筆錄）依此鐵門上之門鎖被撬開、木門上之喇叭鎖被拆卸，此顯非如
    被告所辯僅以一薄薄竹條所可致之，就該等門鎖所裝設及遭毀壞情形，若非以堅
    硬之鐵製工具為之，實難輕易予以撬壞並予拆卸，是被告所辯乃屬飾卸刑責之詞
    ，無可採信。本件事證明確，被告乙○○竊盜犯行，洵堪認定。
二、查被告乙○○所持以破壞鐵門之門鎖、木門之喇叭鎖之工具，依前所述，顯屬堅
    硬之鐵製器具，其既具破壞力，茍持以行兇，客觀上對人之生命、身體具有危險
    性甚明，自屬凶器無訛。核被告乙○○所為，係犯刑法第三百二十一條第一項第
    第二款、第三款之加重竊盜罪，公訴人認係犯刑法第三百二十條第一項之罪，尚
    有未合，起訴法條應予變更。而查，被告有如事實欄所載之前科判決及執行情形
    ，有台灣高等法院檢察署刑案紀錄簡覆表在卷可憑，其受有期徒刑以上刑執行完
    畢後五年內再犯有期徒刑以上之本罪，為累犯，依法加重其刑。原審以被告犯行
    罪證明確，援引刑法第三百二十一條第一項第二款、第三款、第四十七條之規定
    ，並審酌被告乙○○犯罪之目的、手段、犯罪後猶飾詞狡辯，顯無悔改之意及所
    竊得財物價值之多寡等一切情狀，量處有期徒刑十個月，經核認事用法並無違誤
    。被告上訴意旨否認有攜帶凶器行竊，指摘原審以加重竊盜罪論科係屬不當，尚
    難認有理由，應予駁回。
據上論斷，應依刑事訴訟法第三百六十八條，判決如主文。
本案經檢察官陳吉穗到庭執行職務。
中     華     民     國    八十九   年       一       月      二十      日
                             臺灣高等法院刑事第三庭
                                 審判長法  官  張  連  財
                                       法  官  李  英  勇
                                       法  官  張  傳  栗
右正本證明與原本無異。
不得上訴。
                                       書記官  王  秀  雲
中     華     民     國    八十九   年       一       月     二十一     日
附錄：本案論罪科刑法條全文
刑法第三百二十一條第一項：
犯竊盜罪而有左列情形之一者，處六月以上五年以下有期徒刑：
一、於夜間侵入住宅或有人居住之建築物、船艦或隱匿其內而犯之者。


司法院資訊處製作；財團法人民間司法改革基金會備份。
